臺灣高等法院高雄分院刑事判決
111年度交上易字第104號
上  訴  人  
即  被  告  張嘉興



上列上訴人因公共危險案件，不服臺灣橋頭地方法院111年度審
交易字第278號，中華民國111年7月20日第一審判決（起訴案號
：臺灣橋頭地方檢察署111年度偵字第1387號），提起上訴，本
院判決如下：
    主  文
上訴駁回。
    事  實
一、張嘉興於民國111年1月11日下午9時至10時許，在屏東縣里○
    鄉○○路0號之4住處內飲用米酒後，吐氣所含酒精濃度達每公
    升0.25毫克以上之程度，猶基於不能安全駕駛動力交通工具
    之犯意，於翌(12)日上午7時20分許前不久之某時，自該處
    騎乘車牌號碼M**-3****號普通重型機車上路。嗣於同日上午7
    時20分許，行經高雄市○○區○○路00○0號前，因不勝酒力自摔
    倒地，經警據報前往處理，於同日上午7時55分許，測得其
    吐氣所含酒精濃度為每公升1.40毫克，而查悉上情。
二、案經高雄市政府警察局仁武分局報告臺灣橋頭地方檢察署檢
    察官偵查起訴。
    理  由
壹、證據能力：
    本判決所引用屬於傳聞證據部分，均已依法踐行調查證據程
    序，且檢察官及被告於本院審理時均明示同意有證據能力（
    見本院卷第63頁），本院審酌該等證據作成時情況，並無違
    法取證之瑕疵，且無顯不可信之情形，以之作為證據應屬適
    當，依刑事訴訟法第159條之5第1項規定，均有證據能力。
貳、實體部分：
一、上開事實，業據上訴人即被告張嘉興於警詢、原審及本院審
    理中坦承不諱（見警卷第2至7頁；原審卷第68、75頁；本院
    卷第67頁），並有高雄市政府警察局仁武分局道路交通事故
    現場圖、道路交通事故調查報告表㈠、㈡-1、道路交通事故談
    話紀錄表、高雄市政府警察局道路交通事故當事人酒精測定
    紀錄表、財團法人台灣商品檢測驗證中心呼氣酒精測試器檢
    定合格證書、高雄市政府警察局舉發違反道路交通管理事件
    通知單、車輛詳細資料報表、證號查詢駕駛人及車籍資料等
    在卷可稽（見警卷10至17、19、21至23頁），足認被告之任
    意性自白與事實相符，堪為論罪科刑之依據。從而，本件事
    證明確，被告犯行堪以認定，應依法論科。
二、論罪：
㈠、按行為後法律有變更者，適用行為時之法律，但行為後之法
    律有利於行為人者，適用最有利於行為人之法律，刑法第2
    條第1項定有明文。查被告行為後，刑法第185條之3第1項業
    於111年1月28日修正公布，並於同年月30日施行，將原法定
    刑「處2年以下有期徒刑，得併科新臺幣（下同）20萬元以
    下罰金」，提高為「處3年以下有期徒刑，得併科30萬元以
    下罰金」，經比較新舊法結果，修正後規定未較有利於被告
    ，依刑法第2條第1項前段規定，應適用被告行為時即修正前
    刑法第185條之3第1項規定處罰。
㈡、核被告所為，係犯修正前刑法第185條之3第1項第1款之不能
    安全駕駛動力交通工具罪。
三、上訴論斷：
㈠、原審認被告罪證明確，因而適用刑法第2條第1項及修正前刑
    法第185條之3第1項規定，並以行為人之責任為基礎，審酌
    被告前已有數次酒後駕車前科紀錄，有臺灣高等法院被告前
    案紀錄表在卷可查（見原審卷第77至80頁），仍於酒後吐氣
    所含酒精濃度高達每公升1.40毫克，超過法定標準值數倍之
    情形下，貿然騎車上路，顯見其漠視一般往來之公眾及駕駛
    人之用路安全，且政府各相關機關業就酒醉駕車之危害性以
    學校教育、媒體傳播等方式一再宣導，為時甚久，被告應對
    於該項誡命知之甚詳，猶不知警惕，再犯本件相同之公共危
    險罪，足認其欠缺守法意識，且被告本件已因不勝酒力自摔
    倒地，其騎車上路之行為顯然足以造成其他用路人之危險，
    對社會危害性非低；惟念及被告犯後始終坦承犯行之態度，
    兼衡其自述高職畢業之教育程度、現待業中之工作、經濟狀
    況及未婚無子女之家庭生活狀況（見原審卷第75頁）等一切
    情狀，量處有期徒刑5月，如易科罰金，以新臺幣（下同）1
    ,000元折算1日。經核原判決認事用法，核無不合，量刑亦
    已斟酌刑法第57條各款所列情狀，而未逾越法定範圍，亦未
    濫用其職權，應屬適當。
㈡、被告上訴意旨略以：其已戒酒、知錯，請求從輕量處有期徒
    刑2至3月云云。然查，修正前刑法第185條之3第1項不能安
    全駕駛動力交通工具罪之法定刑為「2年以下有期徒刑，得
    併科20萬元以下罰金」，而被告之前已有多次酒駕相關前案
    紀錄（例如：⑴101年間因酒駕公共危險案件，經臺灣嘉義地
    方檢察署檢察官以101年度偵字第6795號為緩起訴處分確定
    ；⑵109年間因酒駕公共危險案件，經臺灣高雄地方法院以11
    0年度交簡字第430號判處有期徒刑3月、併科罰金15,000元
    ，經同院110年度交簡上字第57號駁回上訴確定；⑶110年間
    因酒駕公共危險案件，經臺灣屏東地方法院以111年度交簡
    字第224號判處有期徒刑3月，經同院111年度交簡上字第45
    號駁回上訴確定），此為被告所不爭執，並有相關裁判資料
    及臺灣高等法院被告前案紀錄表在卷可參（見本院卷第31至
    57頁），詎被告仍無視其已有多項酒駕公共危險紀錄，未能
    恪遵酒後不駕車之鐵律，心存僥倖，不顧其他用路人之安危
    ，再次貿然酒後駕（騎）車上路而肇事（自摔），顯具有相
    當程度之惡性，參以檢察官於原審表示：「被告有多次酒駕
    前科，請量處妥適之刑」等語（見原審卷第75頁），並於本
    院稱：「被告有多次酒駕前科，原判決量刑已有過輕，被告
    還主張原判決刑度過重，顯然無理由，請求駁回被告上訴」
    等語（見本院卷第68頁）。因此，綜上各情，原判決量處被
    告有期徒刑5月（可易科），已屬寬貸，並未過重。從而，
    被告之上訴為無理由，應予駁回。
據上論結，應依刑事訴訟法第368條，判決如主文。
本案經檢察官黃淑妤提起公訴，檢察官陳俊宏到庭執行職務。
中　　華　　民　　國　　111 　年　　10　　月　　4 　　日
                  刑事第五庭    審判長法  官  簡志瑩
                                      法  官  陳美燕
                                      法  官  唐照明
以上正本證明與原本無異。
不得再上訴。
中　　華　　民　　國　　111 　年　　10　　月　　4 　　日
                                      書記官  梁雅華
附錄本判決論罪科刑法條：
（修正前）中華民國刑法第185條之3第1項：
駕駛動力交通工具而有下列情形之一者，處二年以下有期徒刑，
得併科二十萬元以下罰金：
一、吐氣所含酒精濃度達每公升零點二五毫克或血液中酒精濃度
    達百分之零點零五以上。
二、有前款以外之其他情事足認服用酒類或其他相類之物，致不
    能安全駕駛。
三、服用毒品、麻醉藥品或其他相類之物，致不能安全駕駛。